臺灣板橋地方法院刑事判決　　　　　　　95年度易字第2133號
公　訴　人　臺灣板橋地方法院檢察署檢察官
被　　　告　甲○○
上列被告因違反毒品危害防制條例案件，經檢察官提起公訴（95
年度偵字第21991 號、毒偵字第6520號），本院於準備程序進行
中，被告就被訴事實為有罪之陳述，經告知被告簡式審判程序之
旨，並聽取當事人之意見後，合議庭裁定由受命法官獨任進行簡
式審判程序，判決如下：
    主  文
甲○○施用第二級毒品，處有期徒刑伍月，如易科罰金，以新臺
幣壹仟元折算壹日。安非他命殘渣袋壹個沒收銷燬之；吸食管壹
支、安非他命吸食器貳組均沒收。
    事  實
一、甲○○前因違反毒品危害防制條例案件，經本院於民國95年
    8 月31日，以95年度簡字第1112號判處有期徒刑6 月，如易
    科罰金以三百元折算一日，並經本院於96年1 月24日以95簡
    上字第733 號駁回上訴確定，尚未執行（於本件不購成累犯
    ）。其於94年間，因施用毒品，經依本院以94年度毒聲字第
    1542號裁定送勒戒處所觀察、勒戒後認無繼續施用毒品之傾
    向，於94年10月31日釋放，並於同日經臺灣板橋地方法院檢
    察署檢察官以94年度核退毒偵字第1413號為不起訴處分確定
    。詎猶不知警惕，於上開前案之觀察勒戒執行完畢釋放後5
    年內，另基於反覆延續施用第2 級毒品之犯意，(1)先於95年
    7 月15日凌晨1 、2 時許，在臺北縣板橋市○○○路○ 段11
    3 號「菁鳥旅社」202 室內，施用第2 級毒品安非他命1 次
    ，為警於翌（16）日凌晨1 時30分許，在上開旅社房間內查
    獲，並扣得吸食管1 支、安非他命殘渣袋1 個。(2)復於95年
    7 月20日上午6 時許，在臺北縣板橋市○○○路上某家賓館
    內，施用第2 級毒品安非他命1 次，為警於翌（21）日15時
    30分許，在臺北縣板橋市○○○路與後埔街口查獲，並扣得
    安非他命吸食器2 組。經警2 次採尿送驗結果均呈安非他命
    陽性反性。
二、案經臺北市政府警察局中正第一分局、臺北縣政府警察局樹
    林分局移送臺灣板橋地方法院檢察署檢察官偵查起訴。
    理  由
一、訊據被告甲○○對於上揭事實供承不諱，且有臺灣檢驗科技
    股份有限公司九十五年八月四日、同年八月九日濫用藥物尿
    液檢驗報告二紙附卷可稽，並有吸食管1 支、安非他命殘渣
    袋1 個、安非他命吸食器2 組等物扣案足資佐證，足認被告
    自白核與事實相符。再被告有如事實欄所示之觀察、勒戒執
    行完畢之情，有臺灣高等法院被告前案紀錄表在卷可佐，顯
    見其係於上開觀察、勒戒執行完畢釋放後，五年內再犯施用
    第二級毒品之罪甚明。本件事證明確，被告犯行洵堪認定，
    應予依法論罪科刑。
二、核被告所為，係犯毒品危害防制條例第十條第二項之施用第
    二級毒品罪。其施用第二級毒品前持有毒品之低度行為，應
    為其施用之高度行為所吸收，不另論罪。又被告先後二次施
    用毒品時間相距甚近，顯係基於反覆延續施用毒品之包括犯
    意，應僅論以一罪。爰審酌被告不能戒除毒癮，漠視法令禁
    制而犯本罪，惟施用毒品所生危害，實以自戕身心健康為主
    ，對於他人生命、身體、財產等法益，尚無明顯而重大之實
    害，暨本件施用毒品次數不多，犯罪後坦承犯行之態度等一
    切情狀，量處如主文所示之刑，並諭知易科罰金之折算標準
    。
三、扣案之安非他命殘渣袋1 個，其內安非他命殘渣因量微無法
    秤重，且與包裝袋無法完全析離，應依毒品危害防制條例第
    18條第1 項前段規定宣告沒收銷燬之；吸食管1 支、安非他
    命吸食器2 組，為被告所有供施用毒品所用之物，業據被告
    供承在卷，爰依刑法第38條第1 項第2 款規定宣告沒收。
四、又本件被告雖前因連續施用第二級毒品安非他命，經本院於
    民國95年8 月31日，以95年度簡字第1112號判處有期徒刑6
    月，如易科罰金以三百元折算一日，並經本院於96年1 月24
    日以95簡上字第733 號駁回上訴確定，有該案判決及臺灣高
    等法院被告前案紀錄表在卷可憑。而上開案件被告最後一次
    經警查獲時間為95年5 月11日，本件被告被訴施用安非他命
    經警查獲之時間則為同年7 月16日及21日，時間相距已逾二
    個月有餘。且被告於本院準備程序中供稱：從前案經警查獲
    後至本件經警查獲之二個多月間，並未再施用安非他命，而
    且在前案經警查獲後就去上班沒有再施用毒品，到了7 月15
    日當天因為朋友約，所以忍不住又再施用毒品了等語（見本
    院96年3 月28日準備程序筆錄）。足見本件被告自95年7 月
    15 日 起施用第二級毒品安非他命之犯行，顯係又一另行起
    意之犯行，與前案判決施用安非他命之行為，並無何實質上
    或裁判上一罪之關係，非該案判決效力所及，本院自得予以
    審究，附此敘明。
據上論斷，應依刑事訴訟法第299 條第1 項前段、第273 條之1
第1 項，毒品危害防制條例第10條第2 項、第18條第1 項前段，
刑法第11條前段、第41條第1 項前段、第38條第1 項第2 款，判
決如主文。
本案經檢察官張瑞娟到庭執行職務。
中　　華　　民　　國　　96　　年　　4 　 月　　11   　日
　　              刑事第七庭　法  官  李君豪
以上正本證明與原本無異。
如不服本判決，應於判決送達後 10 日內向本院提出上訴狀，上
訴於臺灣高等法院（須附繕本）。
                              書記官  林文達
中　　華　　民　　國　　96　　年　　4 　　月　　11　　日
附錄本案論罪科刑法條全文：
毒品危害防制條例第10條
施用第一級毒品者，處六月以上五年以下有期徒刑。
施用第二級毒品者，處三年以下有期徒刑。
